【裁判字號】    97,訴,658
【裁判日期】    970530
【裁判案由】    毒品危害防制條例
【裁判全文】
臺灣基隆地方法院刑事判決               97年度訴字第658號
公  訴  人  臺灣基隆地方法院檢察署檢察官
被      告  乙○○
上列被告因毒品危害防制條例案件，經檢察官提起公訴（97年度
毒偵字第965 號），被告於準備程序進行中，就被訴事實為有罪
之陳述，經本院合議庭裁定由受命法官獨任進行簡式審判程序，
判決如下：
    主  文
乙○○施用第一級毒品，累犯，處有期徒刑捌月。扣案之第一級
毒品海洛因壹包（驗餘淨重零點壹貳伍公克）併同無法析離之包
裝袋壹只沒收銷燬之。
    事  實
一、乙○○有下列前案紀錄（構成累犯），及施用毒品執行觀察
    、勒戒、強制戒治之紀錄：
  (一)前因施用毒品案件，先後2 次經觀察、勒戒後，均認無繼續
    施用毒品之傾向，由臺灣基隆地方法院檢察署檢察官各於民
    國88年2 月日、89年6 月28日，以87年度偵字第3470號、89
    年度毒偵字第1119號不起訴處分確定後。
  (二)復於89年間施用第一級毒品海洛因及第二級毒品安非他命，
    經送強制戒治（91年7 月23日期滿），並由臺灣基隆地方法
    院檢察署檢察官分別提起公訴及聲請簡易判決處刑，嗣經本
    院於90年3 月27日、89年12月15日，分別判處有期徒刑7 月
    、6 月，2 案合併定應執行有期徒刑1 年確定，甫於92 年5
    月28日假釋出監，於同年7 月4 日假釋期滿，未經撤銷假釋
    ，其未執行之刑以已執行完畢論而執行完畢（構成累犯）。
  (三)又因施用第一級毒品海洛因，經臺灣基隆地方法院檢察署檢
    察官提起公訴，經本院於93年5 月13日以93年度訴緝字第19
    號判決判處有期徒刑8 月，於同年7 月9 日確定，並於94年
    1 月3 日縮刑期滿執行完畢（構成累犯）。
  (四)再因施用第一級毒品海洛因，臺灣高等法院於95年7 月31日
    以95年度上訴字第2003號判決判處有期徒刑1 年2 月，於同
    年8 月31日確定，並於96年6 月16日執行完畢（構成累犯）
    。
二、詎猶不知悔改，於97年2 月26日某時，在其位於基隆市○○
    區○○街489 之1 號住處，將第一級毒品海洛因置入注射針
    筒內，摻水混合注射右手肘內側皮膚靜脈血管處之方式，非
    法施用第一級毒品海洛因1 次，為警於同年月28日15時30分
    ，在基隆市○○○街128 號前盤查查獲，並扣得第一級毒品
    海洛因1 包（驗餘淨重0.125 公克）。
三、案經基隆市警察局第二分局報告臺灣基隆地方法院檢察署檢
    察官偵查起訴。
    理  由
一、本件被告所犯者非為死刑、無期徒刑、最輕本刑為3 年以上
    有期徒刑之罪或高等法院管轄第一審案件，其於準備程序進
    行中，先就被訴事實為有罪之陳述，經告知其簡式審判程序
    之旨，並聽取公訴人之意見後，本院依刑事訴訟法第273 條
    之1 第1 項之規定，裁定由受命法官獨任進行簡式審判程序
    ，合先敘明。
二、上開施用第一級毒品海洛因之事實，業經被告於本院準備程
    序、審理中自白不諱。而被告於97年2 月28日為警所採集之
    尿液，經送以酵素免疫分析法（EIA）、 氣相層析質譜儀（
    GC/MS）檢 驗結果，確呈施用第一級毒品海洛因後之鴉片類
    、嗎啡、可待因陽性反應（尿液中嗎啡成分達6616ng/ml）
    乙節，有基隆市警察局第二分局偵辦毒品案件尿液檢體對照
    表及臺灣尖端先進生技醫藥股份有限公司濫用藥物尿液檢驗
    報告各1 份附卷可稽，又扣案之第一級毒品海洛因1 小包，
    經警依毒品檢驗包試劑初步檢驗結果，呈嗎啡、海洛因反應
    ），再送交通部民用航空醫務中心鑑驗結果，確含第一級毒
    品海洛因成分，淨重0.125 公克，有基隆市警察局第二分局
    信義分駐所查獲涉嫌毒品危害防制條例毒品初步鑑驗報告單
    、交通部民用航空醫務中心97年3 月13日航藥鑑字第097148
    9 號鑑定通知書各1 份在卷可佐，足證被告自白與事實相符
    ，堪以採信。又其前因施用毒品案件，先後2 次經觀察、勒
    戒後，均認無繼續施用毒品之傾向，由臺灣基隆地方法院檢
    察署檢察官各於88年2 月日、89年6 月28日，以87年度偵字
    第3470號、89年度毒偵字第1119號不起訴處分確定後，復於
    89年間施用第一級毒品海洛因及第二級毒品安非他命，經送
    強制戒治，嗣於91年7 月23日期滿執行完畢等情，亦有全國
    施用毒品案件紀錄表、臺灣高等法院被告前案紀錄表各1 份
    附卷足佐。綜上所陳，被告於前次強制戒治執行完畢，5 年
    內業已再犯上述事實欄一、(三)、(四)所示之施用毒品違反毒品
    危害防制條例案件，經法院判處罪刑確定，其又再犯本案之
    施用第一級毒品海洛因，罪證明確，犯行洵堪認定，自應依
    法論科。
三、論罪科刑部分：
  (一)按海洛因屬於毒品危害防制條例第2 條第2 項第1 款所列之
    第一級毒品。是核被告所為，係犯毒品危害防制條例第10條
    第1 項之施用第一級毒品罪。被告持有第一級毒品海洛因，
    意在供己施用，其持有海洛因之低度行為應為施用之高度行
    為吸收，不另論罪。
  (二)又被告有事實欄一、(二)至(四)所載之前案紀錄暨科刑執行情形
    ，有臺灣高等法院被告前案紀錄表在卷可稽，其於受有期徒
    刑之執行完畢後，5 年內故意再犯有期徒刑以上之本罪，為
    累犯，應依刑法第47條第1 項之規定加重其刑。
  (三)爰審酌被告經前次強制戒治處分後仍不思戒除毒癮，再犯本
    件施用第一級毒品犯行，顯見其已無法根除施用毒品行為，
    而有予以隔離幫助其戒除之必要，且施用毒品對於社會治安
    構成潛在威脅，惟斟酌其犯罪後終能坦承犯行態度良好等及
    其他一切情狀，量處如主文所示之刑。
四、沒收部分：
  (一)扣案之第一級毒品海洛因1 包（淨重0.125 公克）併同無法
    析離之包裝袋1 只，應整體視為查獲之毒品，依毒品危害防
    制條例第18條第1 項前段之規定，宣告沒收銷燬之（蓋無論
    以何種方式包裝袋與其內裝之毒品，包裝袋內均會有極微量
    毒品殘留，故上述包裝袋10只應整體視為查獲毒品，一併依
    前揭規定宣告沒收銷燬之，參見最高法院95年度臺上字第37
    39號、第7354號判決）。
據上論斷，應依刑事訴訟法第第273 條之1 第1 項、第299 條第
1 項前段，毒品危害防制條例第10條第1 項、第18條第1 項前段
，第23條第2 項，刑法第11條、第47條第1 項，判決如主文。
本案經檢察官甲○○到庭執行職務。
中    華    民    國    97    年    5     月    30    日
                  刑事第三庭法    官  黃永定
以上正本證明與原本無異。
如不服本判決應於收受本判決後10日內向本院提出上訴書狀，其
未敘述上訴理由者，並得於提起上訴後10日內向本院補提理由書
狀（均須按他造當事人之人數附繕本）「切勿逕送上級法院」。
中    華    民    國    97    年    5     月    30    日
                            書 記 官  劉珍珍
附錄論罪科刑依據之法條：
毒品危害防制條例第10條
I施用第一級毒品者，處 6 月以上 5 年以下有期徒刑。
II施用第二級毒品者，處 3 年以下有期徒刑。


司法院資訊處製作；財團法人民間司法改革基金會備份。
